臺灣屏東地方法院刑事判決　　　　　　　　　　　　　九十三年度訴字第六六七號
　　公　訴　人　臺灣屏東地方法院檢察署檢察官
　　被　　　告　甲○○　男　四.
右列被告因違反毒品危害防制條例案件，經檢察官提起公訴（九十三年度毒偵字第一
一七四號）及移送併辦（九十三年度毒偵字第一七五二號、第一八五四號、第一七八
二號），被告於本院準備程序中就被訴事實為有罪之陳述，經本院合議庭裁定由受命
法官獨任依簡式審判程序審理，判決如左：
    主  文
甲○○連續施用第一級毒品，累犯，處有期徒刑壹年月。扣案之第一級毒品海洛因
壹包（淨重零點壹壹公克、包裝重零點壹捌公克）沒收銷燬之，注射針筒貳支沒收。
又施用第二級毒品，累犯，處有期徒刑伍月。應執行有期徒刑壹年陸月。扣案之第一
級毒品海洛因壹包（淨重零點壹壹公克、包裝重零點壹捌公克）沒收銷燬之，注射針
筒貳支沒收
    事  實
一、甲○○曾於民國八十八年間，因竊盜案件，經臺灣高雄地方法院八十八年度易字
    第一○二二號判處有期徒刑十月，嗣經臺灣高等法院高雄分院八十八年度上易字
    第一二三七號駁回上訴確定；又因恐嚇取財案件，經本院八十八年度易字第六四
    九號判處應執行有期徒刑二年六月，嗣經臺灣高等法院高雄分院八十八年度上易
    字第一八四號駁回上訴確定，上開二案經接續執行，於九十二年八月十三日縮短
    刑期假釋出監，且於同年十一月二十五日保護管束期滿，假釋未經撤銷，以已執
    行論。又因施用毒品案件，經臺灣高等法院高雄分院八十七年度上易字第二四一
    四號裁定送觀察勒戒後，因認有繼續施用傾向，再經該院裁定送強制戒治，嗣因
    強制戒治期滿，經該院八十七年度上易字第二四一四號判決免刑確定。詎其仍未
    戒絕毒癮，竟基於施用第一級毒品海洛因之概括犯意，自九十三年五月中旬起至
    同年九月十五四下午四時止，在其位於屏東縣枋山鄉○○村里○路六四號住處及
    屏東火車站等地點，以將毒品海洛因稀釋注入針筒後注射血管之方式，連續施用
    第一級毒品海洛因多次，毒癮發作時平均每日即施用一次。又基於施用第二級毒
    品甲基安非他命（原起訴書誤載為「安非他命」，經檢察官當庭更正之）之犯意
    ，於九十三年六月十四日下午八時許回溯七十二小時內之某時，在其上開住處，
    以將毒品甲基安非他命置於玻璃管吸食器內，下方點火加熱燒烤，再以口鼻吸食
    蒸發體之方式，施用第二級甲基安非他命一次。嗣先後四次為警查獲：(1)九十三
    年六月十四日下午四時三十分許，在屏東縣內埔鄉○○路「市外桃園汽車旅館」
    二一一號房為警查獲，並扣得其所有供施用毒品海洛因所用之注射針筒一支（其
    餘扣案之毒品海洛因、甲基安非他命等物，應係同遭查獲之林閔淇所有，經檢察
    官另案處理）；(2)同年八月五日下午七時二十分許，在麟洛鄉○○路西北橋旁，
    因形跡可疑為警攔檢查獲；(3)同年八月二十一日，騎乘機車行經屏東市○○路與
    民和路口時，為警攔檢查獲，並扣得第一級毒品海洛因一包（淨重零點一一公克
    、包裝重零點一八公克）；(4)同年九月十六日上午八時三十分許，騎乘機車行經
    屏東市○○路與廣和路口時，因形跡可疑為警攔檢查獲，並扣得其所有供施用第
    一級毒品所用之注射針筒一支。
四、案經屏東縣警察局內埔分局、屏東分局報告臺灣屏東地方法院檢察署檢察官偵查
    起訴及移送併辦。
    理  由
一、本件被告甲○○所犯係死刑、無期徒刑、最輕本刑為三年以上有期徒刑以外之罪
    本院準備程序中就被訴事實為有罪之陳述，經本院合議庭裁定由受命法官獨任依
    簡式審判程序，先予敘明。
二、右揭事實，訊據被告甲○○於本院審理中坦承不諱，而被告第一次查獲為警採尿
    之鑑驗結果，呈嗎啡、甲基安非他命陽性反應，其餘三次為警查獲經採尿之鑑定
    結果，則僅呈嗎啡陽性反應，有長榮大學確認報告一份、屏東縣衛生局煙毒及麻
    醉藥品委託檢驗通知書四份、高雄醫學大學附設中和紀念醫院濫用藥物尿液檢驗
    報告一份在卷可稽，並有被告所有且供施用毒品海洛因所用之注射針筒二支扣案
    可佐。又扣案之白色粉末一包，經送請法務部調查局鑑定結果，確為第一級毒品
    海洛因（淨重零點一一公克、包裝重零點一八公克），亦有該局九十三年十月十
    四日調科壹字第二四○○○三二九九號鑑定通知書附卷可參，足認被告之自白，
    應與事實相符，堪予採信。查被告前因施用毒品案件，經臺灣高等法院高雄分院
    八十七年度上易字第二四一四號裁定送觀察勒戒後，因認有繼續施用傾向，再經
    該院裁定送強制戒治，嗣因強制戒治期滿，經該院八十七年度上易字第二四一四
    號判決免刑確定，有臺灣屏東地方法院檢察署刑案資料查註紀錄表、同署全國施
    用毒品案件紀錄表、臺灣高等法院被告全國前案紀錄表在卷可考，是被告本件所
    為施用第一級毒品、第二級毒品犯行，自應依法論科。
三、按海洛因係毒品危害防制條例所定之第一級毒品，而甲基安非他命則係同條例所
    定之第二級毒品，均不得非法施用，是核被告所為，係犯毒品危害防制條例第十
    條第一項之施用第一級毒品罪、第二項之施用第二級毒品罪。被告為施用毒品海
    洛因及安非他命而分別持有毒品之低度行為，已為其施用之高度行為所吸收，均
    不另論罪。被告多次施用第一級毒品海洛因之犯行，時間緊接，方法相同，觸犯
    構成要件相同之罪名，顯係基於概括犯意為之，應依連續犯之規定論以一罪，並
    加重其刑。檢察官併辦意旨認被告於右揭事實(2)、(3)、(4)之時地為警查獲、及被
    告於本院審理中自白其連續施用毒品期間迄至九十三年九月十五日止等事實均未
    經起訴，惟與起訴部分具有連續犯之裁判上一罪關係，為起訴效力所及，且經檢
    察官移送併辦，復於論告時當庭更正之，本院應逕予審理。被告曾於八十八年間
    ，因竊盜案件，經臺灣高雄地方法院八十八年度易字第一○二二號判處有期徒刑
    十月，嗣經臺灣高等法院高雄分院八十八年度上易字第一二三七號駁回上訴確定
    ；又因恐嚇取財案件，經本院八十八年度易字第六四九號判處應執行有期徒刑二
    年六月，嗣經臺灣高等法院高雄分院八十八年度上易字第一八四號駁回上訴確定
    ，上開二案經接續執行，於九十二年八月十三日縮短刑期假釋出監，且於同年十
    一月二十五日保護管束期滿，假釋未經撤銷，以已執行論，有臺灣屏東地方法院
    檢察署刑案資料查註紀錄表、臺灣高等法院被告全國前案紀錄表各一紙在卷可考
    ，其於有期徒刑執行完畢五年內再犯本件有期徒刑以上之罪，係屬累犯，應依刑
    法第四十七條規定，加重其刑，並就施用第一級毒品部分遞予加重之。被告所犯
    施用第一級毒品及施用第二級毒品之二罪間，犯意各別，行為互殊，應予分論併
    罰。爰審酌被告前有竊盜、恐嚇、麻藥等多項前科，復經毒癮戒斷之保安處分程
    序（參前揭紀錄表），仍未能戒絕，顯見其意志不堅，有違政府訂定毒品危害防
    制條例之美意，惟施用毒品係戕害自身健康、尚未害及他人，施用期間之長短及
    犯後坦承犯行且態度良好等一切情狀，分別量處如主文所示之刑，並定其應執行
    之刑。又扣案之第一級毒品海洛因一包（淨重零點一一公克、包裝重零點一八公
    克，包裝袋部分因與毒品無法析離，應整體視為毒品，參酌法務部調查局九十三
    年十一月十六日調科壹字第○九三六二三九六五五○號函），應依毒品危害防制
    條例第十八條第一項前段之規定，併予宣告沒收銷燬之；另扣案之注射針筒二支
    ，係被告所有且供施用毒品海洛因所用，業據被告於審理中供認無訛，爰依刑法
    第三十八條第一項第二款規定，併予宣告沒收。
據上論斷，應依刑事訴訟法第二百七十三條之一第一項、第二百九十九條第一項前段
，毒品危害防制條例第十條第一項、第二項、第十八條第一項前段，刑法第十一條、
第五十六條、第四十七條、第五十一條第五款、第三十八條第一項第二款，判決如主
文。
本案經檢察官蔡榮龍到庭執行職務。
中      華      民      國      九十三    年   十二   月    三十一      日
                                      臺灣屏東地方法院刑事第四庭
                                          法  官  劉敏芳
右正本證明與原本無異。
如不服本判決應於收受本判決送達後十日內向本院提出上訴書狀，其未敘述上訴理由
者，並得於提起上訴後十日內向本院補提理由書狀（均須按他造當事人之人數附繕本
）「切勿逕送上級法院」
                                          書記官  許倬維
中　　　華　　　民　　　國　　九十三　　年　　 十二 　　月　　三十一　　日
毒品危害防制條例第十條：
施用第一級毒品者，處六月以上五年以下有期徒刑。
施用第二級毒品者，處三年以下有期徒刑。
